---
title: 'Sesión 06: Series Temporales - Función de Transferencia'
subtitle: "Master en Data Science: Predicción"
date: "\\textcopyright Ricardo A. Queralt @Cunef - V1.12"
output:
  html_notebook:
    highlight: kate
    toc: yes
    toc_depth: 2  
---

<!--AQUI EL ESTILO CSS-->

```{css, echo = FALSE}
.redbox {
  border: 1px solid rgb(0, 102, 102);
  padding: 10px 10px;
  background-color: #ffbbbb;
    border-radius: 5px;
}


.hr1 {
    display: block;
    height: 6px;
    border: 0;
    border-top: 4px solid rgba(255, 69, 0, 0.7);
    margin: 1em 0;
    padding: 0;
}

```

<!--FIN DEL ESTILO CSS-->

::: {.hr1}
:::

::: {.redbox}
Este documento ha sido preparado por Ricardo A. Queralt, profesor de Finanzas Cuantitativas para ser utilizado como material de análisis y estudio. De ninguna forma pretende ilustrar recomendaciones de actuación sobre las empresas, las situaciones, o las personas mencionadas en el documento. Las propuestas conceptuales, opiniones y análisis que aparecen en este documento son responsabilidad del autor y, por lo tanto, no necesariamente coinciden con las de CUNEF.

Este documento no podrá ser reproducido, almacenado, utilizado o transmitido por ningún medio (fotocopia, copia digital, envío electrónico,...) sin autorización escrita del autor y/o CUNEF

**©Ricardo A. Queralt & CUNEF.**
:::

# Librerias

```{r}
library(tidyverse)
library(tsibble)

library(TSA)
library(Hmisc)
library(astsa)
library(dynlm)
library(feasts)
```


# Read data from 

```{r}
sales_140<-window(sales,end=140)
lead_140<-window(lead,end=140)
data <- cbind(sales_140,lead_140*20)
```

# Plot Data
```{r}
autoplot(as_tsibble(sales_140))
autoplot(as_tsibble(lead_140))
autoplot(as_tsibble(data))
```


# Estimacion v(B). Retardo 15.

```{r}
mod0=dynlm(sales_140 ~ L(lead_140, 0:15) + L(sales_140, 1))

summary(mod0)
```

# ¿Son los residuos ruido blanco?

```{r}
forecast::tsdisplay(mod0$residuals)
```

# Modelizacion con ARIMAX

```{r}
mod0 <- arimax(sales_140,
              order=c(1,0,0),
              include.mean=TRUE,
              xtransf=lead_140,
              transfer=list(c(0,15)),
              method="ML")

summary(mod0)
forecast::tsdisplay(mod0$residuals)
```


# Modelo en Primeras Diferencias

# Diferenciacion




```{r}
sales_140_D <- diff(sales_140)
lead_140_D <- diff(lead_140)
data_D <- cbind(sales_140_D,lead_140_D)
```



# Plot Data

```{r}
autoplot(as_tsibble(sales_140_D))
autoplot(as_tsibble(lead_140_D))
autoplot(as_tsibble(data_D))
```


# Modelizacion V(B) con ARIMAX (AR(1))
# esta es la segunda opción
# paso 3 de los apuntes.

```{r}
mod1 <- arimax(sales_140_D,
              order=c(1,0,0),
              include.mean=TRUE,
              xtransf=lead_140_D,
              transfer=list(c(0,15)),
              method="ML")

summary(mod1)
forecast::tsdisplay(mod1$residuals)
```



# Modelizacion V(B) con ARIMAX (AR(3))

# orden del error (3,0,0). Es un autoregresivo de orden 3.

```{r}
mod2 <- arimax(sales_140_D,
              order=c(3,0,0),
              include.mean=TRUE,
              xtransf=lead_140_D,
              transfer=list(c(0,15)),
              method="ML")

summary(mod2)
forecast::tsdisplay(mod2$residuals)
```


# Plot V(B) Coefficients
# Identificación Función de Transferencia

```{r}
mod2$coef
plot(mod2$coef[5:20],type="h")
```



# Estimación Funcion de Transferencia


## Fixed Parameters?

# y = y* + n_{t} es nuestro modelo.
# y* es (w_{3}B^3) / (1 - \delta_{1} B) por el gráfico que hemos visto antes (estimación de b, r y s)
# n_{t} es un AR(3)

# transfer=list(c(1,3)). El 1 hace referencia a la r y 3 hace referencia a s+b.

#fixed=c(NA,NA,NA,NA,0,0,0,NA) nos fija varios parámetros a 0. Los primeros 3 son de b+s. El siguiente es de \delta. Los siguientes cuatro
# son los cieficientes de w_{i}. Antes hemos visto que w_{0} = w_{1} = w_{2} = 0.
# El orden es AR1, AR2, AR3, \delta, w_{0}, w_{1}, w_{2}, w_{3} = c(NA,NA,NA,NA,0,0,0,NA)

```{r}
mod_p <- arimax(sales_140_D,
              order=c(3,0,0),
              include.mean=FALSE,
              #fixed=c(NA,NA,NA,NA,0,0,0,NA),
              xtransf=lead_140_D,
              transfer=list(c(1,3)),
              method="ML")

mod_p
```

# Modelo Fixed

```{r}
mod <- arimax(sales_140_D,
              order=c(3,0,0),
              include.mean=FALSE,
              fixed=c(NA,NA,NA,NA,0,0,0,NA),
              xtransf=lead_140_D,
              transfer=list(c(1,3)),
              method="ML")

mod
```



# Modelo Book Example



```{r}
mod_book <- arimax(sales_140_D,
              order=c(0,0,1),
              include.mean=TRUE,
              fixed=c(NA,NA,NA,0,0,0,NA),
              xtransf=lead_140_D,
              transfer=list(c(1,3)),
              method="ML")

mod_book
```



::: {.redbox}
MUCHAS GRACIAS

[ricardo.queralt\@cunef.edu](mailto:ricardo.queralt@cunef.edu)

**©Ricardo A. Queralt & CUNEF.**
:::